臺灣新竹地方法院刑事判決　　　　　　　　　　　　　九十二年度簡上緝字第二號
　　上　訴　人　臺灣新竹地方法院檢察署檢察官
　　被　　　告　乙○○
右列上訴人因被告竊盜案件，不服本院新竹簡易庭於中華民國九十一年十二月三日以
九十一年度竹簡字第六七一號所為之第一審簡易判決（聲請簡易判決處刑案號：臺灣
新竹地方法院檢察署九十一年度偵字第六一七七號）提起上訴及臺灣新竹地方法院檢
察署檢察官移
庭認不宜以簡易判決處刑，而應適用通常程序審判，自為第一審判決如左：
    主  文
原判決撤銷。
乙○○共同連續毀越安全設備於夜間侵入有人居住之建築物竊盜，處有期徒刑拾月。
    事  實
一、乙○○前因犯竊盜罪、恐嚇罪及違反懲治盜匪條例等案件，經定執行刑十一年十
    月，於民國九十年十二月二十四日假釋出獄，現仍在假釋期間內，竟仍不知悔改
    。乙○○與丁○○（綽號「小武」）共同基於意圖為自己不法所有之概括犯意聯
    絡，由丁○○於如附表編號一至三所示之時間、地點，以附表編號一至三所示之
    方法，連續竊取如附表編號一至三所示黃漢隆（上訴書誤載為庚○○）、丙○○
    、戊○○等人如附表編號一至三所示之財物，乙○○則於丁○○為上開三件竊盜
    犯行時，在場擔任把風之工作。乙○○復基於同前之概括犯意，單獨於附表編號
    四所示之時間、地點，以附表編號四所示之方法，竊取甲○○所有如附表編號四
    所示之財物。嗣於九十一年十月二十五日上午六時四十五分許，在新竹市○○路
    ○段三四九號「順天慈惠堂」內，為屋主甲○○發現被告前揭附表編號四之竊盜
    犯行報警而當場查獲，始得悉上情。
二、案經新竹市第三分局報請臺灣新竹地方法院檢察署檢察官偵查後聲請簡易判決處
    刑及桃園縣警察局平鎮分局報請臺灣桃園地方法院檢察署呈請臺灣高等法院檢察
    署令轉臺灣新竹地方法院檢察署檢察官移送併案審理，經本院管轄之合議庭改依
    通常程序審理。
    理  由
一、訊據被告乙○○對於附表編號四所示之竊盜犯行，於警、偵訊及本院訊問、行準
    備程序暨審理時均坦承不諱，核與被害人甲○○於警訊中指訴遭竊情節大致相符
    ，並有贓證物品認領保管收據乙紙附卷可稽（見臺灣新竹地方法院檢察署九十一
    年度偵字第六一七七號偵查卷第五、六頁），上開補強證據已足資擔保被告自白
    之任意性，自得採為認定被告犯罪之積極證據。惟被告乙○○矢口否認有何附表
    編號一至三所示之竊盜犯行，辯稱：伊從未去過上述三個地點，亦無為該三件竊
    盜犯行，因伊曾於九十一年間毆打共同正犯丁○○，丁○○懷恨在心，才跟警察
    說伊有參與該三件竊案云云。經查：
（一）共同正犯丁○○於警訊中已明確供述有於附表編號一至三所示之時間，與被告
      共同為附表編號一至三所示之竊盜犯行，核與被害人黃漢隆、戊○○於警訊中
      ，被害人丙○○於警訊及本院審理時指訴遭竊情節大致相符（見臺灣桃園地方
      法院檢察署九十一年度偵字第二○八七三號偵查卷第十六至十八頁，本院九十
      三年五月七日審判筆錄），並有共同正犯丁○○帶同警員至現場所拍攝之照片
      影本六幀在卷為憑（見上開偵查卷第二十頁）。
（二）共同正犯丁○○嗣後於本院訊問時證稱：沒有與被告一起去偷東西，是警察要
      求指認被告等語，復經本院提示照片予共同被告丁○○辨認時，共同被告丁○○亦僅坦認有竊取新竹縣竹北市廟宇該件竊盜犯行，並無為其他竊盜犯行云云
      【（該件竊盜犯行與本案無關）見本院九十二年八月二十九日訊問筆錄）】，
      惟於本院行交互詰問時，共同被告丁○○則具結改稱：因對被告懷恨在心，警
      察叫其交幾件案子出來時，就想把被告咬出來，交出來的那幾件（即為附表編
      號一至三之竊盜犯行），都是其單獨一人所為，被告並未參與等語（見本院九
      十三年四月二十八日審判筆錄），前後關於究係有無為附表編號一至三所示之
      竊盜犯行所為之供述大相逕庭，是否得逕採為對被告有利之認定，尚值存疑，
      復參以共同正犯丁○○因己之竊盜案件於臺灣桃園地方法院審理時，對於與被
      告共同竊盜之部分，亦否認在卷，並辯稱根本不認識被告云云，此有臺灣桃園
      地方法院九十一年度訴字第一六四一號刑事判決一份存卷可查，本院於九十二
      年八月間訊問共同正犯丁○○之時間，與臺灣桃園地方法院就共同被告丁○○
      九十一年度訴字第一六四一號刑事案件審理之時，二者時間相近，共同被告丁○○均未坦認有為附表編號一至三所示之竊盜犯行，嗣後卻於相隔九月後，本
      院行交互詰問時，反改稱附表編號一至三所示之竊盜犯行，均為其一人單獨所
      為，實啟人疑竇，無足憑採，況若如共同被告丁○○證稱，供出被告係為陷害
      被告，共同被告丁○○大可於警訊時將員警詢問之四件竊盜案件，一併推給被
      告，何須大費周章供稱其中三件（即附表編號一至三）竊盜犯行係與被告共同
      為之，另一件（即新竹縣竹北市廟宇）之竊盜犯行，係與綽號「阿川」之成年
      男子（經查證後該男子之真實姓名為呂鈺釧）所為，益徵共同被告丁○○於本
      院審理時所為之證言，顯有事後迴護被告之嫌，不足採為對被告有利之認定。
      況共同被告丁○○於警訊中就附表編號一至三所示之竊盜犯行，其方法、與被
      告如何分工及竊得之財物等細節，均供述明確，另佐以上開三件竊盜犯行所得
      之財物，均係神像上懸掛之金牌或廟宇內管理人所保管之香油錢，與被告自白
      之附表編號四所示之竊盜犯行竊得財物性質雷同，觀諸該等財物具有特殊性，
      非一般竊賊下手行竊之目標，應係熟稔此種犯罪模式者所為，是共同被告丁○○於警訊中之指訴，亦非憑空指摘，仍有跡證可循，應可採信，並得以之作為
      認定被告有為附表編號一至三竊盜犯行之憑據。
（三）被告於本院訊問時供稱：「（九十一年八月份你有在新竹市○○路財神爺廟偷
      了金牌？）有的，但是數量多少我不清楚，那是他（指共同被告丁○○）進去
      的，所以我不曉得。」、「（另外八月份你們又到新豐鄉○○村○○○○○道
      院偷了香油錢壹仟多元？）有的。」、「另外一件在竹北市○○○路二○一三
      巷四十號也是偷了金牌？）是的，這件我有與他一起去。」等語（見本院九十
      二年八月十五日訊問筆錄），另於為警緝獲後本院訊問時亦坦認有於附表編號
      一至三所示之時間，至上開三個地點一節，亦有本院九十三年四月二日訊問筆
      錄可佐，被告嗣後於本院審理時則否認上開犯行，並辯稱係為求交保始承認有
      為上開竊盜犯行云云，惟被告於九十二年八月十五日本院訊問時，並未請求具
      保停止羈押，本院亦未准予交保，仍羈押於臺灣新竹看守所，此有臺灣新竹看
      守所被告還押通知書乙紙為據，另被告於九十三年四月二日為警緝獲後，本院
      亦無准予具保之裁示，是被告上開辯解，顯係事後為圖脫免罪責所為之飾卸之
      詞，不足採信。
（四）另參以證人即附表編號二所示竊盜犯行之被害人丙○○於本院行交互詰問時證
      述：「失竊的前一天，在廟的花園，有十幾尺的棄置木梯且發現有壹個人探頭
      探腦，後來失竊當天，我去廚房，發現鐵窗被卸下，我就報警處理，‧‧‧。
      」、「我不認識被告，被告身材有點像探頭探腦的人，但被告皮膚比較白。」
      等語（見本院九十三年五月七日審判筆錄），證人雖無法明確指認被告是否為
      該次竊盜犯行之竊賊，惟觀諸被告身材不高，體型微胖等特徵，實有高度之識
      別性，佐以被告亦曾供稱曾到過上開地點等語，二者互核以觀，被告所為有至
      附表編號一至三竊盜犯行之地點之供詞，應與事證相符，再再均證被告嗣後否
      認上揭三件竊盜犯行所為之辯解，無足憑採。
（五）再被告於本院訊問時供稱：「（你與他【指共同被告丁○○】有過節嗎？）有
      的，他常常叫我幫他拿毒品，但是我不知道什麼叫毒品，我都沒有跟他辦到。
      」等語（見本院九十二年八月十五日訊問筆錄），嗣後於本院審理時則供稱與
      共同被告丁○○於九十一年八、九月間發生口角打架云云（見本院九十三年五
      月七日審判筆錄），被告前後二次關於與共同被告丁○○互有嫌隙之緣由，已
      有不同，經公訴人詢問被告打共同被告丁○○的事情比較嚴重還是沒有幫共同
      被告丁○○拿毒品比較嚴重一問題時，被告答稱：打共同被告丁○○比較嚴重
      等語，縱若被告與共同被告丁○○確係存有宿怨恩仇，衡諸被告亦自承打共同
      被告丁○○比較嚴重等情觀之，被告於本院九十二年八月十五日訊問時，自可
      將曾經毆打共同被告丁○○，致共同被告丁○○懷恨在心而誣指其犯罪之情節
      據實以陳，被告竟捨此而不為，反於本院審理時始為上開供述，顯與常情有違
      ，又共同被告丁○○於本院審理時所為之證詞，不足採為對被告有利之認定，
      已如前述，是被告以與共同被告丁○○有過節而遭誣陷一節抗辯，洵無足採。
綜核上情，被告有為附表編號一至四所示之竊盜犯行，足堪認定，本件事證明確，應
予依法論科。
二、按刑法第三百二十一條第一項第一款所謂建築物，係指住宅以外有屋面周有門壁
    ，足蔽風雨，供人出入，且定著於土地之工作物而言；又按刑法第三百二十一條
    第一項第二款所謂安全設備，係指依社會通常觀念足認為防盜之設備而言（最高
    法院五十年臺上字第五三二號、五十五年臺上字第五四七號分別著有判例可資參
    照）。證人丙○○於警訊時已明確指訴係夜間遭竊，且於本院行交互詰問時並證
    述寄居於新竹市○○路二一七號財神爺廟，其兄長不在時代為管理，包括開門及
    關門等語（見臺灣桃園地方法院檢察署九十一年度偵字第二○八七三號偵查卷第
    十七頁、本院九十三年五月七日審判筆錄），該處雖係為廟宇，日間供不特定之
    香客參拜，惟仍有固定之開放時間，另參以卷附照片，該處有屋面及門壁，已足
    蔽風雨，且證人丙○○是時亦曾居住於該處，堪認應係有人居住之建築物無訛。
    另窗戶、鐵窗依通常觀念具有防閑作用，亦為安全設備之一種。核被告乙○○所
    為，附表編號一、三部分，均係犯刑法第三百二十一條第一項第二款之毀越安全
    設備竊盜罪；附表編號二，係犯刑法第三百二十一條第一項第一、二款之毀越安
    全設備於夜間侵入有人居住之建築物竊盜罪；附表編號四，係犯刑法第三百二十
    條第一項之普通竊盜罪。被告於附表編號一至三之加重竊盜犯行，與共同正犯丁○○間有犯意之聯絡及行為之分擔，皆為共同正犯。又被告先後四次普通竊盜及
    加重竊盜犯行，均時間緊接，方法相同，觸犯基本構成要件相同之罪名，顯係基
    於概括犯意為之，應依連續犯規定從一情節較重之毀越安全設備於夜間侵入有人
    居住之建築物竊盜罪論處，並依法加重其刑。又移送併案審理之犯罪事實（即附
    表編號一至三）之犯行，雖未據起訴，惟與聲請簡易判決處刑書所載如附表編號
    四竊盜事實，有連續犯之裁判上一罪關係，為起訴效力所及，本院自應一併加以
    審理，附此敘明。
三、按檢察官聲請以簡易判決處刑之案件，經法院認檢察官之請求顯有不當或顯失公
    平者，應適用通常程序審判之，刑事訴訟法第四百五十二條、第四百五十一條之
    一第四項但書第四款定有明文。又管轄第二審之地方法院合議庭受理簡易判決上
    訴案件，應依通常程序審理；其認案件有刑事訴訟法第四百五十二條之情形者，
    應撤銷原判決，逕依通常程序為第一審判決（法院辦理刑事訴訟簡易程序案件應
    行注意事項第十四條參照）。原審以被告罪證明確，據以論罪科刑，固非無見，
    惟公訴人以被告另涉附表編號一至三所示之竊盜犯行，此部份與原審所認定之事
    實有連續犯之裁判上一罪關係，業如前述，原審未及併予審酌，即有未洽，上訴
    意旨認原審未及就被告所為附表編號一至三所示之竊盜犯行併予審理，非無理由
    ，自應由本院予以撤銷改判。爰審酌被告正值壯年，卻不思長進，為圖一己之私
    ，竊取他人財物及被害人因本案所受財物損失暨被告竊盜對社會治安所生之影響
    ，兼衡其犯後否認犯行，耗費司法資源至鉅，犯後態度不佳等一切情狀，量處如
    主文第二項所示之刑，以資懲儆。
據上論斷，應依刑事訴訟法第四百五十五條之一第一項、第三項、第三百六十九條第
一項前段、第二項、第三百六十四條、第四百五十二條、第二百九十九條第一項前段
，刑法第二十八條、第五十六條、第三百二十一條第一項第一款、第二款，判決如主
文。
本案經檢察官己○○到庭執行職務。
中      華      民      國    九十三    年      五      月    二十一    日
                                  臺灣新竹地方法院刑事第四庭
                                      審判長法  官  王  紋  瑩
                                            法  官  馮  俊  郎
                                            法  官  蔡  欣  怡
右正本證明與原本無異。
如不服本判決，應於判決送達後十日內向本院提出上訴狀( 應附繕本 )，上訴於臺灣
高等法院。
                                            書記官  鄭  敏  郎
中      華      民      國    九十三    年      五      月    二十一    日
附錄本案論罪科刑法條全文：
刑法第三百二十條第一項
意圖為自己或第三人不法之所有，而竊取他人之動產者，為竊盜罪，處五年以下有期
徒刑、拘役或五百元以下罰金。
刑法第三百二十一條第一項第一、二款
犯竊盜罪而有左列情形之一者，處六月以上、五年以下有期徒刑：
一  於夜間侵入住宅或有人居住之建築物、船艦或隱匿其內而犯之者。
二  毀越門扇、牆垣或其他安全設備而犯之者。
 附表：
┌──┬─────┬──────┬───┬──────┬────────┐
│編號│時      間│地        點│被害人│竊盜所得財物│竊   盜  方  法 │
├──┼─────┼──────┼───┼──────┼────────┤
│ 一 │九十一年八│新竹縣竹北市│黃漢隆│黃金金牌數面│丁○○破壞該處大│
│    │月中旬某日│中正西路二０│      │（重量約一兩│門上方之氣窗後進│
│    │          │一三巷四十號│      │重）        │入屋內行竊，被告│
│    │          │            │      │            │在門口把風。    │
├──┼─────┼──────┼───┼──────┼────────┤
│ 二 │九十一年八│新竹市○○路│丙○○│黃金金牌一面│丁○○破壞該處廚│
│    │月三十一日│二一七號財神│   │（重量約二兩│房之鐵窗後進入屋│
│    │夜間      │爺廟        │      │多）及新臺幣│內行竊，被告在場│
│    │          │            │      │三千餘元    │把風。          │
├──┼─────┼──────┼───┼──────┼────────┤
│ 三 │九十一年九│新竹縣新豐鄉│戊○○│香油錢新臺幣│丁○○破壞該處二│
│    │月十四日上│埔和村七鄰一│      │一千餘元    │樓鐵窗後進入屋內│
│    │午五時許  │八九之三號竹│      │            │行竊，被告在場把│
│    │          │塹明濟聖道院│      │            │風。            │
├──┼─────┼──────┼───┼──────┼────────┤
│ 四 │九十一年十│新竹市○○路│甲○○│掛在神像上之│趁屋主甲○○在打│
│    │月二十五日│二段三四九號│      │金牌六面（價│坐未及注意時進入│
│    │上午六時三│「順天慈惠堂│      │值約新臺幣八│屋內徒手行竊。  │
│    │十分許    │」          │      │千元左右）  │                │
└──┴─────┴──────┴───┴──────┴────────┘
